【裁判字號】    99,家他,19
【裁判日期】    990222
【裁判案由】    依職權裁定確定訴訟費用額
【裁判全文】
臺灣板橋地方法院民事裁定              99年度家他字第19號
相  對  人
即  被  告  甲○○
代  理  人  潘永芳律師
上列相對人與原告乙○○、丙○○間請求認領子女等事件，本院
依職權裁定確定訴訟費用額如下：
    主    文
相對人即被告應向本院繳納訴訟費用額新臺幣參萬壹仟壹佰參拾
壹元。
    理  由
一、按經准予訴訟救助者，於終局判決確定或訴訟不經裁判而終
    結後，第一審受訴法院應依職權以裁定確定訴訟費用額，向
    應負擔訴訟費用之當事人徵收之，民事訴訟法第114 條第1
    項定有明文。次按當事人為和解者，其和解費用及訴訟費用
    各自負擔之。但另有約定者不在此限。和解成立者，當事人
    得於成立之日起三個月內聲請退還其該審級所繳裁判費三分
    之二，民事訴訟法第84條亦有規定。
二、經查，本件原告乙○○、丙○○起訴請求相對人即被告甲○
    ○認領子女等事件，相對人即原告前經本院96年度家救字第
    126 號裁定准予訴訟救助，而暫免繳交之上開裁判費及其他
    訴訟費用。嗣本院以96年度親字第192 號判決，並就其訴訟
    費用判決由相對人即被告負擔。相對人即被告不服本院判決
    提起上訴，並經臺灣高等法院以97年度家上易字第50號審理
    在案，嗣兩造於審理中和解成立，並協議第一、二審裁判費
    各自負擔確定在案。是本件訴訟已終結，揆諸前揭民事訴訟
    法第114 條第1 項前段規定，自應由本院依職權以裁定確定
    並向相對人即被告徵收應負擔之訴訟費用。
三、查原告分別請求認領子女及給付扶養費之主張，其訴訟費用
    額計算如下：
（一）原告主張認領子女部分：相對人即被告就此部分因未上訴
      而確定，依民事訴訟法第77條之14規定，此部分第一審訴
      訟費用為新臺幣3,000 元，又第一審法院就其訴訟費用判
      決由相對人即被告負擔，故應由相對人即被告負擔。
（二）原告主張給付扶養費部分：
    1.第一審訴訟費用額：本院第一審判決相對人即被告應自民
      國97年6 月1 日起至相對人即原告乙○○、丙○○成年止
      ，按月於每月5 日前各給付原告乙○○、丙○○扶養費用
      新臺幣2 萬元。又相對人即原告陸祈穎自97年6 月1 日起
      至其成年（即100 年10月8 日）止，其分期給付期間為3
      年4 月又7 日、相對人即被告陸祈霏自民國97年6 月1 日
      起至其成年（即民國103 年1 月2 日）止，其分期給付期
      間為5 年7 月又1 日，故核第一審之訴訟標的金額為2,14
      5,334 元《即20,000元×｛（3 年X 12月+ 4 月+7/30 月
      ）＋（5 年X 12月+7月＋1/30月｝=2,145,334元，元以下
      四捨五入》，依民事訴訟法第77條之13之規定，應徵第一
      審裁判費新臺幣22,285元，依第一審法院判決，應由相對
      人即被告負擔。
    2.第二審訴訟費用額：相對人即被告第二審訴訟標的之金額
      ，為每月扶養費超過10,000元之部分，亦即一審法院判決
      金額扣除相對人即被告未上訴金額，即20,000元－10,000
      元＝10,000元；又分期給付期間分別為3 年4 月又7 日及
      5 年7 月又1 日，計算方式如前述，故核其上訴之訴訟標
      的金額為新臺幣1,072,666 元《即10,000元×｛（3 年×
      12月＋4 月＋7 /30 月）＋（5 年×12月＋7 月＋1/ 30
      月｝＝1,072,666 元，元以下四捨五入》，依民事訴訟法
      第77條之13及第77條之16第1 項之規定，應徵第二審裁判
      費17,538元。嗣兩造於第二審法院審理中和解成立，依民
      事訴訟法第84條得退還三分之二，即應徵第二審裁判費新
      臺幣5,846 元（17,538元－（17,538元×2 /3）＝5,846
      元），嗣兩造於第二審法院和解成立時協議訴訟費用各自
      負擔，故上訴費用5,846 元應由上訴人甲○○負擔。
    3.原告請求扶養費部分，合計第一、二審裁判費為28,131元
      （22,285＋5,846 ＝28,131元），依第一審法院判決及兩
      造於二審和解協議內容，應向相對人即被告甲○○徵收28
      ,131元。
四、綜上，本件合計訴訟費用額31,131元（3,000 元＋28,131元
    ＝31,131元），爰依職權裁定應向相對人即被告徵收之確定
    訴訟費用如主文所示。
五、依民事訴訟法第114 條第1 項，裁定如主文。
中    華    民    國    99    年    2     月    22    日
                  家事庭  法  官  林錫凱
以上正本證明與原本無異
如不服本裁定應於送達後10日內向本院提出抗告狀，並應繳納抗
告裁判費新臺幣1,000 元。
中    華    民    國    99    年     2    月    22    日
                          書記官  王波君

司法院資訊處製作；財團法人民間司法改革基金會備份。
